src/fst/stems/nouns.lexc
LEXICON nouns
ванорˮ+N:ванор N_ВАР  "verso" ;
варˮ+N:вар N_ВАР  "lika" ;
вомдарˮ+N:вомдар N_ВАР  "puolikulunut vaate" ;
выярˮ+N:выяр N_ВАР  "joustavuus" ;
вэˮ+N:вэ N_ТАСО  "ääri" ;
вэльмерˮ+N:вэльмер N_ВАР  "kiroilija" ;
вэсуˮ+N:вэсу N_ТАСО  "mies" ;
еларˮ+N:елар N_ВАР  "oikku" ;
енарˮ+N:енар N_ВАР  "kunnon" ;
еңгалярˮ+N:еңгаляр N_ВАР  "ketju" ;
ихилярˮ+N:ихиляр N_ВАР  "kova jää keväällä tai syksyllä rannan lähellä" ;
лаˮамдярˮ+N:лаˮамдяр N_ВАР  "kärsivällisyys" ;
лабцарˮ+N:лабцар N_ВАР  "litistynyt esine" ;
лабэˮ+N:лабэ N_ТАСО  "huone" ;
ландарˮ+N:ландар N_ВАР  "hyytelömäinen massa" ;
лаңгахалˮ+N:лаңгахал N_ВАР  "joukko" ;
лекарˮ+N:лекар N_ВАР  "lääkäri" ;
либорˮ+N:либор N_ВАР  "liehureuna" ;
лоңгарˮ+N:лоңгар N_ВАР  "pöhöttymä" ;
лэˮморˮ+N:лэˮмор N_ВАР  "pikkulintu" ;
маˮ+N:ма N_ТАСО  "povi" ;
мадалярˮ+N:мадаляр N_ВАР  "liitos" ;
мадорˮ+N:мадор N_ВАР  "ryteikkö" ;
малирˮ+N:малир N_ВАР  "murroksen kohta" ;
манзахалˮ+N:манзахал N_ВАР  "liipaisin" ;
маядярˮ+N:маядяр N_ВАР  "uhri" ;
мекарˮ+N:мекар N_ВАР  "paikka veneessä kaloja varten" ;
мортыˮ+N:морты N_ТАСО  "(linnun) pyrstö" ;
мумдерˮ+N:мумдер N_ВАР  "torvella huulet" ;
муртыˮ+N:мурты N_ТАСО  "(linnun) pyrstö" ;
мэидарˮ+N:мэидар N_ВАР  "käsittely" ;
мэтерˮ+N:мэтер N_ВАР  "sitkeys (kiusallinen)" ;
насoрˮ+N:насoр N_ВАР  "karheus" ;
нахарˮ+N:нахар N_ВАР  "pähkinä" ;
нэрцорˮ+N:нэрцор N_ВАР  "tuhrimus" ;
нядалˮ+N:нядал N_ВАР  "likajätteet" ;
няндерˮ+N:няндер N_ВАР  "mielipide" ;
няялирˮ+N:няялир N_ВАР  "rouheen laatu" ;
нёхолˮ+N:нёхол N_ВАР  "lika" ;
падарˮ+N:падар N_ВАР  "paperi" ;
палкурˮ+N:палкур N_ВАР  "siika" ;
патарˮ+N:патар N_ВАР  "kesakko" ;
пахатурˮ+N:пахатур N_ВАР  "urho" ;
пиˮ+N:пиˮ N_ТАСО  "nahkapeite" ;
пионерˮ+N:пионер N_ВАР  "pioneeri" ;
подерˮ+N:подер N_ВАР  "olkahihna" ;
пурˮ+N:пур N_ВАР  "home" ;
пэбтирˮ+N:пэбтир N_ВАР  "käärö" ;
пюңгарˮ+N:пюңгар N_ВАР  "vaivaiskoivuilla umpeenkasvanut paikka" ;
саˮнирˮ+N:саˮнир N_ВАР  "kosteus" ;
сабарˮ+N:сабар N_ВАР  "kuoppa" ;
саболˮ+N:сабол N_ВАР  "suo" ;
сакарˮ+N:сакар N_ВАР  "sokeri" ;
санарˮ+N:санар N_ВАР  "hyppääjä" ;
санохорˮ+N:санохор N_ВАР  "suopungin ansa" ;
саркоˮ+N:сарко N_ТАСО  "syvä lumisohjo" ;
сахарˮ+N:сахар N_ВАР  "puuska" ;
саңгарˮ+N:саңгар N_ВАР  "paksunema" ;
секадэˮ+N:секадэ N_ТАСО  "havupuun pihka" ;
селв+N:селв N_СЕЛВ  "hyytynyt veri" ;
серˮ+N:сер N_ВАР  "asia" ;
сиˮ+N:си N_ТАСО  "musta kovakuoriainen" ;
сибилˮ+N:сибил N_ВАР  "hilse" ;
силирˮ+N:силир N_ВАР  "hiomisen laatu" ;
соирˮ+N:соир N_ВАР  "synnynhetki" ;
сонпурˮ+N:сонпур N_ВАР  "latasin" ;
соярˮ+N:сояр N_ВАР  "korkea ruoho" ;
судырˮ+N:сыдор N_ВАР  "helmeistä pääkoriste" ;
сыхыдярˮ+N:сыхыдяр N_ВАР  "kimppu" ;
сэберˮ+N:сэбер N_ВАР  "sinnikkyys" ;
сэвандярˮ+N:сэвандяр N_ВАР  "vainaajan silmille laitettava kankaanpala" ;
сэрˮ+N:сэр N_ВАР  "jää" ;
сэратирˮ+N:сэротир N_ВАР  "suolaus" ;
сэхэрˮ+N:сэхэр N_ВАР  "kapeus" ;
сюрхалˮ+N:сюрхал N_ВАР  "paluu" ;
сярˮ+N:сяр N_ВАР  "päänahka" ;
таˮ+N:та N_ТАСО  "lisuke" ;
табадярˮ+N:табедяр N_ВАР  "tehtävä" ;
таботярˮ+N:таботяр N_ВАР  "multapenger" ;
тавыˮ+N:тавы N_ТАСО  "nganassaani" ;
таеˮ+N:тае N_ТАСО  "tikku" ;
тарˮ+Hom1+N:тар N_ВАР  "tuki" ;
товар+N:товар N_ВАР  "kauppatavara" ;
торомдярˮ+N:торомдяр N_ВАР  "tuttavuus" ;
тохоˮ+N:тохо N_ТАСО  "kangas" ;
туңгоˮ+N:туңго N_ТАСО  "tunguusi" ;
тырморˮ+N:тырмор N_ВАР  "rosoisuus" ;
тэванорˮ+N:тэванор N_ВАР  "poron hännän lähellä oleva nahka" ;
тэнуˮ+N:тэну N_ТАСО  "pehmeä koivunlastu" ;
тёндерˮ+N:тёндер N_ВАР  "(reen) sepä ja selkäosa" ;
хавˮ+N:хав N_ТАСО  "kova, mutta ohut lumikerros pehmeän lumen päällä" ;
хаˮлерˮ+N:хаˮлер N_ВАР  "kuhmu" ;
хадеˮ+N:хаде N_ТАСО  "se johon voi tarttua (lieko tms)" ;
хадэˮ+N:хадэ N_ТАСО  "pihka" ;
халборˮ+N:халбор N_ВАР  "kohoke" ;
ханерˮ+N:ханер N_ВАР  "asiantuntemus" ;
хатарˮ+N:хатар N_ВАР  "valkoinen poro jolla on paljon mustia karvoja" ;
хобанорˮ+N:хобанор N_ВАР  "ulkonäkö" ;
хорˮ+N:хор N_ВАР  "tynnyri" ;
хурерˮ+N:хурер N_ВАР  "iso mytty" ;
хыңгарˮ+N:хыңгар N_ВАР  "syvennys" ;
хэвдярˮ+N:хэвдяр N_ВАР  "laitapuu" ;
хэңорˮ+N:хэңор N_ВАР  "hammasmainen koriste" ;
ютерˮ+N:ютер N_ВАР  "leikattu pala" ;
яˮ+N:я N_ТАСО  "sysi" ;
яˮ+N:я N_ТАСО  "karva" ;
ябэˮ+N:ябэ N_ТАСО  "tuulisuoja oven vieressä" ;
ядхалˮ+N:ядхал N_ВАР  "luisu" ;
ямзярˮ+N:ямзяр N_ВАР  "kylmän takia kyyhöttävä ihminen" ;
яёлˮ+N:яёл N_ВАР  "roska" ;
яңоˮ+N:яңо N_ТАСО  "kerros" ;
ёндерˮ+N:ёндер N_ВАР  "ikä" ;
ёхорˮ+N:ёхор N_ВАР  "lämmin vaate jalkojen käärimistä varten" ;
ңомдирˮ+N:ңомдир N_ВАР  "yhteyskohta" ;
ңувотярˮ+N:ңутяр N_ВАР  "ruohomatto" ;
ңутоˮ+N:ңуто N_ТАСО  "reki kodan tankoja varten" ;
ңэялˮ+N:ңэял N_ВАР  "auer" ;
